最　高　行　政　法　院　裁　定
　　　　　　　　　　　　　　　　　　 96年度裁字第00029號
上　訴　人　甲○○
被 上訴 人　臺北市政府環境保護局木柵垃圾焚化廠
代　表　人　乙○○
上列當事人間因加給事件，上訴人對於中華民國94年7月5日臺北
高等行政法院93年度訴字第1910號判決，提起上訴，本院裁定如
下：
　　主  文
上訴駁回。
上訴審訴訟費用由上訴人負擔。
    理  由
一、按對於高等行政法院判決之上訴，非以其違背法令為理由，
    不得為之，行政訴訟法第242條定有明文。同法第243條第1
    項規定，判決不適用法規或適用不當者，為違背法令；而判
    決有第243條第2項所列各款情形之一者，其判決當然違背法
    令。又提起上訴，應以上訴狀表明上訴理由並應添具關於上
    訴理由之必要證據，復為同法第244條第1項第4款及第2項所
    明定。準此，當事人提起上訴，如以原審判決有行政訴訟法
    第243條第1項不適用法規或適用法規不當為理由時，其上訴
    狀或理由書應有具體之指摘，並揭示該法規之條項或其內容
    ；如以原審判決有第243條第2項所列各款情形之當然違背法
    令為理由時，其上訴狀應揭示合於該款之事實。上訴狀或理
    由書如未依此項方法表明，或其所表明者，顯與上開法條規
    定之情形不相合時，即難認為已對高等行政法院判決之違背
    法令有具體之指摘，其上訴自難認為合法。
二、上訴人現職為被上訴人之工程員，以其職務及工作項目符合
    行政院民國（下同）90年2月5日台90人政給字第210266號函
    修正核定環境保護機關專業人員專業加給（下稱環保加給）
    支給規定為由，於92年10月31日向被上訴人申請發給環保加
    給，經被上訴人以同年12月5日北市環木焚人字第092604266
    00號函引據臺北市政府同年3月20日府人4字第09267826200
    號函核復：「．．．案內所列秘書、勞安室主任及辦理勞安
    業務之工程員等3個職務，共計10人，係辦理焚化廠有關行
    政事務，尚非專任從事環境保護之專業人員，核因與行政院
    核定之支給要件規定不符，．．．。」未予同意核發。上訴
    人不服，提起復審，經遭駁回，遂提起行政訴訟。
三、原審調查證據結果，以：上訴人目前職務及工作項目雖曾列
    冊專案報請主管機關核定改予支領環保加給，惟因上訴人係
    辦理焚化廠有關行政事務，尚非專任從事環境保護之專業人
    員，所稱伊亦有辦理該廠民眾參觀之接待引導事宜，符合環
    保加給支給規定云云一節，經查係民眾參觀人數眾多時，請
    上訴人支援，並非專職接待引導事宜，核與環保加給支給規
    定未符，而公務人員專業加給表(14)亦未變更支領環保加給
    之規定內容，上訴人自不得支領環保加給。準此，木柵焚化
    廠以92年12月5日函否准其支領環保加給之請求，於法並無
    不合，上訴人所稱，核屬對相關法規適用之誤解，尚無足採
    。另上訴人指稱木柵焚化廠第一組、第二組支援借調行政單
    位之工程員僅其未核發環保加給，是否因其向本院控訴臺北
    市政府、臺北市環保局、木柵焚化廠等情，才故意打壓將其
    列為行政人員，未予核發環保加給云云，查上訴人並未檢附
    相關足資支持上開主張之證明文件；且據木柵焚化廠答辯稱
    以，該廠借調人員工程員陳昭如、王延昌、黃玉婷等3人分
    別借調第三組及政風室等行政單位，除陳昭如專辦環保參訪
    宣傳訓練業務，符合環保加給支給規定外，其餘2人依業務
    需要，已歸建第二組辦理環保技術工作，支領環保加給，上
    訴人因現仍於該廠勞安室辦理勞工安全衛生之行政業務，未
    經主管機關核定改予支領環保加給，爰未予核發；另核諸上
    述木柵焚化廠人員報請改支領環保加給之過程，亦無木柵焚
    化廠或相關權責機關予以刻意打壓之情事，是以，上訴人上
    開指摘，應屬臆測之詞，核不足採。又上訴人主張於垃圾焚
    化廠內工作之工程職系工程員，均應可支領環保加給，才公
    平合理乙節，茲按行政程序法第168條規定：「人民對於行
    政興革之建議、行政法令之查詢、行政違失之舉發或行政上
    權益之維護，得向主管機關陳情。」準此，上開意見陳述，
    應依請願法之規定或一般陳情之方式，向權責機關表示其願
    望；另併明上訴人指稱該廠未准其支領夜點費及工作指派
    不合理等節，核屬另案問題，均尚非本件審究範疇，因而駁
    回上訴人之訴。
四、上訴意旨略謂：（一）上訴人不服原審判決，因為被上訴人
    臺北市政府、被上訴人臺北市政府環境保護局、被上訴人臺
    北市政府環境保護局木柵垃圾焚化廠在扣發暨不發上訴人的
    環保加給有工作歧視及違法之處分。原判決沒有針對被上訴
    人等於本案原審審理期間已經改變了上訴人暨木柵廠勞安室
    環保技術專業人員身分及職掌（指將臺北市政府環境保護局
    木柵垃圾焚化廠勞安室的工作職掌設定為行政工作）和臺北
    市政府所發布木柵廠編制表所列的工作職掌完全不同，並故
    意曲解行政院93年2月3日台90人政給字第210266號函釋內容
    ，而解釋上訴人之工作屬行政工作，致損害上訴人之權益。
    （二）木柵廠前廠長詹炯淵（現任副局長）、前廠長林雪娥
    、人事主任林振福、前主任楊國柱等被告，違反公務員服務
    法第5、6、7條之規定損害上訴人之權益，上訴人陳請庭上
    依國家賠償法第2條之規定起訴上列被告等（指詹炯淵、林
    雪娥、林振福、楊國柱），並求償上訴人91年7月1日起至94
    年7月5日間被扣發暨不發的環保加給，以維護上訴人暨國家
    之權益。（三）經原審判決後，已另有被上訴人於94年7月5
    日調整上訴人為倉庫物料管理之工作，並支領環保加給之新
    事證，爰請依上述新證據撤銷原判決。（四）行政院所頒環
    保加給，未區分行政工作與技術工作，與公務人員俸給法、
    公務人員任用法、地方制度法、中央法規標準法、憲法之意
    旨有違，請求釋法、釋憲等語。
五、本件上訴意旨請求本院將詹炯淵、林雪娥、林振福、楊國柱
    以違反公務員服務法第5、6、7條，並依國家賠償法第2條之
    規定列為被告乙節，姑不論上訴人未將詹炯淵、林雪娥、林
    振福、楊國柱列為本件被告，本院已不得對該未訴訟繫屬之
    訴外人為審理，且違反上開法令，亦非本院得以審究。另上
    訴人所稱於原審判決後發生新事證，亦非終審法院所得審酌
    。又上訴狀僅泛稱環保加給與公務人員俸給法、公務人員任
    用法、地方制度法、中央法規標準法、憲法意旨有違，惟未
    具體指摘，並揭示各該法規之條項或內容。其他上訴意旨復
    就原判決已指駁不採之主張再事爭執，揆諸首開規定與說明
    ，難認為對高等行政法院判決之如何違背法令已有具體之指
    摘，其上訴為不合法，應予駁回。
六、依行政訴訟法第249條第1項前段、第104條、民事訴訟法第9
    5條、第78條，裁定如主文。
中　　華　　民　　國　　96　　年　　1　　 月　　11　　日
                  第五庭審判長法  官　鍾　耀　光
                              法  官  姜　仁　脩
                              法  官　王　德　麟
                              法  官　黃　清　光
                              法  官　吳　慧　娟
以  上  正  本  證  明  與  原  本  無  異
中　　華　　民　　國　　96　　年　　1　　 月　　12　　日
　　　　　　　　　　　　　　　書記官　王　史　民
